【裁判字號】    94,訴,2396
【裁判日期】    950407
【裁判案由】    商標異議
【裁判全文】
臺北高等行政法院裁定
                                      94年度訴字第2396號
原      告  日商‧三麗鷗股份有限公司
代  表  人  甲○○○
訴訟代理人  林志剛律師
            楊憲祖律師
            黃闡億律師
被      告  經濟部
代  表  人  乙○○部長）住同.
參  加  人  松古柏企業有限公司
代  表  人  丙○○
送達代收人  高建成
上列原告與被告間因商標異議事件，應命參加人獨立參加訴訟，
本院裁定如下：
    主  文
松古柏企業有限公司應獨立參加本件被告之訴訟。
    理  由
一、按行政法院認為撤銷訴訟之結果，第三人之權利或法律上利
    益將受損害者，得依職權命其獨立參加訴訟，行政訴訟法第
    42條第1項定有明文。
二、緣松古柏企業有限公司於民國89年5 月12日以「松古柏企業
    有限公司標章（一）」商標，指定使用於當時商標法施行細
    則第49條所定商品及服務分類表第11類之「吊燈、檯燈、日
    光燈、霓虹燈、裝飾燈、手電筒、美術燈、舞台燈、投光燈
    、汽車用燈泡、電壺、電火鍋、電咖啡壺、烤麵包機、吹風
    機、電鍋、電子鍋、電冰箱、電熱水瓶、烘碗機、流理台、
    飲水機、淨水器、濾水器、開飲機、熱水器」等商品，向原
    處分機關經濟部智慧財產局申請註冊，經其審查，准列為審
    定第954978號商標。嗣原告以系爭商標有違修正前商標法第
    37 條 第5 款、第7 款、第12款及第14款規定，對之提起異
    議。案經原處分機關審查，認系爭商標有違修正前商標法第
    37條第7 款規定，而為系爭商標之審定應予撤銷之處分。松
    古柏企業有限公司不服，乃向被告提起訴願，經被告為「原
    處分撤銷，由原處分機關另為適法之處分」之決定。嗣經原
    告提起行政訴訟，並據本院91年度訴字第3099號判決駁回其
    訴確定在案。原處分機關乃重行審查本件商標異議案，期間
    適逢現行商標法於92年11月28日修正施行，原處分機關遂依
    現行商標法第89條第1 項規定，逕予該審定商標註冊。又依
    現行商標法第90條規定：本法中華民國92年4 月29日修正施
    行前，已提出異議，尚未異議審定之案件，以本法修正施行
    前及本法修正施行後之規定均為違法事由為限，始撤銷其註
    冊；其程序依修正後之規定辦理；本件原異議理由主張之條
    款業經修正為現行商標法第23條第1 項第10款、第12款、第
    13款及第14款。案經原處分機關審查，核認系爭商標有違修
    正前商標法第37條第7 款及現行商標法第23條第1 項第12款
    規定，而為系爭商標之註冊應予撤銷之處分。松古柏企業有
    限公司不服，向被告提起訴願，經被告為「原處分撤銷，由
    原處分機關另為適法之處分」之決定，原告對上開訴願決定
    不服，而提起本件行政訴訟。本件判決之結果，倘訴願決定
    應予撤銷，松古柏企業有限公司之權利或法律上之利益將受
    損害，本院自得依前開條文之規定，命松古柏企業有限公司
    獨立參加本件訴訟，爰裁定如主文。
中    華    民    國    95    年     4    月    7     日
                          第三庭審判長法  官  姜素娥
                                      法  官  陳秀
                                      法  官  陳國成
上為正本係照原本作成。
不得聲明不服。
中    華    民    國    95    年     4    月   14     日
                                      書記官  王英傑


司法院資訊處製作；財團法人民間司法改革基金會備份。
